【裁判字號】    99,易,429
【裁判日期】    990817
【裁判案由】    竊盜
【裁判全文】
臺灣雲林地方法院刑事判決               99年度易字第429號
公  訴  人  臺灣雲林地方法院檢察署檢察官
被      告  甲○○
上列被告因竊盜案件，經檢察官提起公訴（99年度偵字第3094號
、第3142號、第3143號、第3144號），被告於準備程序中就被訴
事實為有罪之陳述，本院裁定行簡式審判程序，判決如下：
    主      文
甲○○犯附表編號１至５所示各罪，均為累犯，各處如附表編號
１至５所示之刑。應執行有期徒刑參年，並應於刑之執行前，令
入勞動場所強制工作參年。
    事實及理由
壹、犯罪事實：
一、甲○○前於民國97年間，因搶奪等案件，經本院以97年度訴
    字第743 號判處應執行有期徒刑1 年2 月確定，於98年7 月
    31日縮刑期滿執行完畢。但其因有犯罪之習慣，故其仍於前
    案執行完畢後5 年內，先後為下列行為：
  (一)於98年12月13日晚間7 時20分許，甲○○至址設雲林縣口湖
    鄉○○路102 號之東北KTV 消費，偶見該店經理己○○所有
    之LV寶藍色長皮夾置放在該KTV 櫃檯之桌上，其認有機可乘
    ，即基於為自己不法所有之意圖，藉故與櫃檯會計人員聊天
    ，並趁該會計人員不注意之際，徒手竊取前開皮夾（內有現
    金新臺幣－下同－4 萬5 千元及花旗銀行信用卡1 張）得手
    。
  (二)於98年12月20日晚間8 時45分許，甲○○至臺南縣麻豆鎮○○○路388 號之某KTV 消費，並基於為自己不法所有之意圖
    ，趁機竊取該店人員丙○○（原名張珮玟）所有之TOYOTA廠
    牌車號0017-SW 號自用小客車之鑰匙，得手後步出該KTV 外
    ，接續將停放於店外之該車引擎發動後駛離現場（車內並有
    丙○○所有現金2 萬多元、汽機車行照、駕照、身分證、健
    保卡等物品），以此方式竊得該車及車內財物。甲○○並於
    事後駕駛該自小客車至雲林縣四湖鄉○○村○○街217 號找
    董志偉（現另案入監服刑中），試圖變賣該車換取現金，但
    未獲同意。
  (三)於99年2 月3 日晚間7 時30分許，甲○○行經臺南縣新營市
    ○○○街65號之某補習班前，見丁○○所有之山葉廠牌車號
    H6X-966 號重型機車停放該補習班外，竟意圖為自己不法之
    所有，進入該補習班內佯裝詢問補習事宜，並趁機竊取前開
    機車鑰匙，得手後隨即步出補習班外，接續將前開機車引擎
    發動後騎走，以此方式竊得該機車。
  (四)於99年2 月3 日晚間10時許，甲○○騎乘前開竊得之重型機
    車行經乙○○位於臺南縣下營鄉○○街17號之住處前，見乙○○在屋內客廳熟睡且大門未關，認有機可趁，遂將前開機
    車停放在該住宅後方防火巷，徒步行至乙○○之住處前門而
    侵入該住宅內（侵入住宅部分未據告訴），徒手竊取乙○○
    所有放置於住處客廳藤椅上之黑色皮包1 只（內有面額20萬
    元之郵局定存單1 紙、HTC 廠牌手機1 支、郵局存款簿3 本
    、大眾銀行存款簿1 本、信用卡1 張、提款卡3 張、私章5
    顆、身分證、健保卡、汽機車駕照各1 張、現金3 千元及日
    產廠牌車號8175-TL 號自用小客車鑰匙等物品），得手後旋
    離開乙○○之住處，接續將停放於住處外之車號8175-TL 號
    自用小客車引擎發動後駛離（另將丁○○之前開機車停留在
    現場），以此方式竊得乙○○之財物及自用小客車。
  (五)於99年2月9日晚間7 時25分許，甲○○行經庚○○位於嘉義
    市○區○○○路818 巷77號之住處前，基於為自己不法所有
    之意圖，藉機與正在門外準備離家接送小孩之庚○○搭訕攀
    談，並趁庚○○離家之後，侵入庚○○之前述住宅內（侵入
    住宅部分未據告訴），徒手竊取庚○○所有且放置於客廳桌
    上之TOYOTA廠牌車號6775-WL 號自用小客車鑰匙，得手後旋
    步出庚○○之住處，接續將停放於庚○○住處外之該車引擎
    發動後駛離，以此方式竊得該自小客車。
二、嗣因己○○、丙○○、丁○○、乙○○及庚○○發覺渠等之
    財物失竊，報警處理，而由警方在丁○○所有之前開機車及
    庚○○所有之前開自用小客車內採集到甲○○之DNA 檢體，
    另調閱東北KTV 之監視器畫面，方循線查獲上情。
貳、認定犯罪事實所憑之證據及理由：
一、本案被告甲○○所犯之罪，均係死刑、無期徒刑、最輕本刑
    為3 年以上有期徒刑以外之罪，其於準備程序就前揭被訴事
    實均為有罪之陳述，經受命法官告知簡式審判程序之旨，並
    聽取其與檢察官之意見後，裁定進行簡式審判程序，是本案
    之證據調查，依刑事訴訟法第273 條之2 規定，不受同法第
    159 條第1 項、第161 條之2 、第161 條之3 、第163 條之
    1 及第164 條至第170 條規定之限制，合先敘明。
二、上開犯罪事實，業據被告在警詢、偵查及本院審理中均坦承
    不諱，核與證人己○○、丙○○、董政宏（即董志偉之弟）
    、丁○○、乙○○及庚○○於警詢或本院審理中所為之指證
    情節相符，並有：監視器翻拍畫面4 張、現場照片4 張（以
    上為犯罪事實一(一)之部分）、贓物認領保管單1 紙、車輛照
    片2 張、雲林縣警察局車輛尋獲電腦輸入單1 份（以上為犯
    罪事實一(二)之部分）、臺南縣警察局99年4 月14日南縣警鑑
    字第0992200333號鑑驗書1 份、臺南縣警察局車輛協尋電腦
    輸入單2 份、贓物認領保管單1 紙、車籍查詢－基本資料詳
    細畫面1 紙、刑案現場測繪圖1 份、尋獲「H6X-966 號」機
    車之照片7 張、「乙○○」住宅竊盜案之照片13張、刑事案
    件證物採驗紀錄表1 紙（以上為犯罪事實一(三)、(四)之部分）
    、臺中縣警察局太平分局刑案現場勘察報告1 份、內政部警
    政署刑事警察局99年3 月23日刑醫字第0990025293號鑑定書
    1 紙、刑案現場照片22張、贓物認領保管單1 紙、臺中縣警
    察局車輛尋獲電腦輸入單1 紙、車籍查詢－基本資料詳細畫
    面1 紙（以上為犯罪事實一(五)之部分）等在卷可稽。綜上足
    認被告之自白與事實相符，可以採信，故本案事證明確，被
    告犯行洵堪認定，應依法論科。
參、論罪科刑之理由：
一、核被告就犯罪事實一(一)至(三)所為，均係犯刑法第320 條第1
    項之竊盜罪。另其就犯罪事實一(四)、(五)所為，均係犯刑法第
    321 條第1 項第1 款之夜間侵入住宅竊盜罪。起訴檢察官認
    被告就犯罪事實一(五)所為，係犯刑法第320 條第1 項之竊盜
    罪云云，參前說明，容有誤會，但公訴檢察官已到庭變更正
    確法條如上（見審判筆錄之記載），本院自無庸依刑事訴訟
    法第300 條之規定變更起訴法條論處，應予說明。
二、被告竊取丙○○所有之汽車鑰匙後，將丙○○之汽車（連同
    車上財物）竊走；竊取丁○○所有之機車鑰匙後，將丁○○
    之機車竊走；竊取乙○○所有之皮包後，將乙○○之汽車竊
    走；竊取庚○○之汽車鑰匙後，將庚○○之汽車竊走，均係
    各自出於同一竊盜之目的，發生時地密接，且侵害法益各自
    相同，各該舉動之獨立性均極為薄弱，應各別視為單一行為
    之接續行使，分別成立接續犯，各僅論以1 個竊盜罪。
三、被告所犯上述5 個竊盜罪，犯意各別，行為各自獨立，應分
    論併罰。
四、被告有前述犯罪事實欄所記載之前科紀錄，此觀卷附臺灣高
    等法院被告前案紀錄表可明，其於有期徒刑執行完畢後5 年
    內故意再犯本件有期徒刑以上之罪，均為累犯，各應依刑法
    第47條第1 項之規定加重其刑。
五、爰審酌被告有竊盜、搶奪、詐欺及侵占等多項前科，並經判
    處罪刑確定後執畢出監，竟又犯下多次竊盜行為，足見其素
    行不良，不知悔悟，尊重他人財產權之觀念薄弱，並嚴重影
    響社會治安，惡性重大，但念其犯後坦承犯行，態度尚可，
    ，暨被告自承教育程度為高職肄業，智識程度不高，兼衡各
    失竊財物之數量、價值等一切情狀，分別量處如主文所示之
    刑，再定其應執行之刑。
六、按18歲以上之竊盜犯、贓物犯，有犯罪之習慣者，得於刑之
    執行前，令入勞動場所強制工作，竊盜犯贓物犯保安處分條
    例第3 條第1 項定有明文。而保安處分係針對受處分人將來
    之危險性所為之處置，以達教化、治療之目的，為刑罰之補
    充制度。我國現行刑法採刑罰與保安處分雙軌制，係在維持
    行為責任之刑罰原則下，為協助行為人再社會化之功能，以
    及改善行為人潛在之危險性格，期能達成根治犯罪原因、預
    防犯罪之特別目的。是保安處分中之強制工作，旨在對嚴重
    職業性犯罪及欠缺正確工作觀念或無正常工作因而犯罪者，
    強制其從事勞動，學習一技之長及正確之謀生觀念，使其日
    後重返社會，能適應社會生活。竊盜犯贓物犯保安處分條例
    第3 條第1 項規定，即係本於保安處分應受比例原則之規範
    ，使保安處分之宣告，與行為人所為行為之嚴重性、行為人
    所表現之危險性及對於行為人未來行為之期待性相當之意旨
    而制定，而由法院視行為人之危險性格，決定應否令入勞動
    處所強制工作，以達預防之目的。再者，所謂有犯罪之習慣
    者，指對於犯罪已為日常之惰性行為，至於所犯罪名為何，
    是否同一，並非所問。經查，被告前因竊盜案件，分別經：
    臺灣臺中地方法院（下稱臺中地院）以91年度易字第2308
    號判處有期徒刑10月確定。臺中地院以91年度易字第2735
    號判處有期徒刑4 月確定。臺中地院以91年度易字第1822
    號判處有期徒刑7 月確定。本院以97年度訴字第743 號判
    處應執行應執行有期徒刑1 年2 月（含另犯之搶奪案件）確
    定。本院以99年度易字第52號判處有期徒刑8 月確定。
    臺灣南投地方法院以99年度易字第136 號判處有期徒刑5 月
    。本院以99年度易字第298 號判處應執行有期徒刑1 年10
    月確定（共2 罪）。臺灣臺南地方法院檢察署檢察官以99
    年度偵緝字第605 號提起公訴，由臺灣臺南地方法院以99年
    度易字第807 號繫屬中。臺灣板橋地方法院以99年度簡字
    第5502號判處有期徒刑4 月。本院以99年度易字第369 號
    判處應執行有期徒刑1 年8 月（含另犯之侵占案件）。再加
    上被告另犯之搶奪、侵占、詐欺等案件（詳見臺灣高等法院
    被告前案紀錄表、卷附各該起訴書及判決書）及本案，可認
    被告不斷犯下財產犯罪，且在98年8 月1 日出監後，仍持續
    利用機會一而再再而三犯案，足見其好逸惡勞浸漸懶惰成性
    而養成犯罪之習慣，為了矯正其不良習性，茲綜合被告歷來
    行為之嚴重性、所表現之危險性及對其未來行為之期待性等
    情，依比例原則進行衡量後，有令其入勞動場所強制工作之
    必要，以訓練其職業技能並養成勞動習慣，改正不良習性，
    以便其將來能適應社會生活，爰依竊盜犯贓物犯保安處分條
    例第3 條第1 項、第4 條及第5 條第1 項前段之規定，諭知
    於刑之執行前，令入勞動場所強制工作3 年。
據上論斷，應依刑事訴訟法第299 條第1 項前段、第273 條之1
第1 項，刑法第320 條第1 項、第321 條第1 項第1 款、第47條
第1 項、第51條第5 款，刑法施行法第1 條之1 第1 項、第2 項
前段，竊盜犯贓物犯保安處分條例第3 條第1 項、第4 條、第5
條第1 項前段，判決如主文。
本案經檢察官戊○○到庭執行職務。
中    華    民    國    99    年    8     月    17    日
                  刑事第七庭  法  官  王  紹  銘
以上正本證明與原本無異。
如不服本判決，應於判決送達後10日內向本院提出上訴狀（須附
繕本），並應敘述具體理由；其未敘述上訴理由者，應上訴期屆
滿後20日向本院補提理由書（均須按他造當事人之數附繕本）。
「切勿逕送上級法院 」。
                              書記官  洪  秀  虹
中    華    民    國    99    年    8     月    17    日
附錄本判決論罪科刑法條：
《中華民國刑法第320 條第1 項》
意圖為自己或第三人不法之所有，而竊取他人之動產者，為竊盜
罪，處5 年以下有期徒刑、拘役或500 元以下罰金。
《中華民國刑法第321 條第1 項》
犯竊盜罪而有左列情形之一者，處6 月以上5 年以下有期徒刑：
一、於夜間侵入住宅或有人居住之建築物、船艦或隱匿其內而犯
    之者。
二、毀越門扇、牆垣或其他安全設備而犯之者。
三、攜帶兇器而犯之者。
四、結夥3 人以上而犯之者。
五、乘火災、水災或其他災害之際而犯之者。
六、在車站或埠頭而犯之者。
【附表：被告所犯罪刑一覽表】
┌──┬─────┬───────┬─────────┐
│編號│ 犯罪事實 │   所犯罪名   │      宣告刑      │
├──┼─────┼───────┼─────────┤
│ １ │犯罪事實一│刑法第320 條第│處有期徒刑捌月。  │
│    │(一)所載竊取│1 項之竊盜罪  │                  │
│    │己○○財物│              │                  │
│    │之行為    │              │                  │
├──┼─────┼───────┼─────────┤
│ ２ │犯罪事實一│刑法第320 條第│處有期徒刑拾月。  │
│    │(二)所載竊取│1 項之竊盜罪  │                  │
│    │丙○○財物│              │                  │
│    │之行為    │              │                  │
├──┼─────┼───────┼─────────┤
│ ３ │犯罪事實一│刑法第320 條第│處有期徒刑捌月。  │
│    │(三)所載竊取│1 項之竊盜罪  │                  │
│    │丁○○財物│              │                  │
│    │之行為    │              │                  │
├──┼─────┼───────┼─────────┤
│ ４ │犯罪事實一│刑法第321 條第│處有期徒刑壹年貳月│
│    │(四)所載竊取│1 項第1 款之夜│。                │
│    │乙○○財物│間侵入住宅竊盜│                  │
│    │之行為    │罪            │                  │
├──┼─────┼───────┼─────────┤
│ ５ │犯罪事實一│刑法第321 條第│處有期徒刑壹年。  │
│    │(五)所載竊取│1 項第1 款之夜│                  │
│    │庚○○財物│間侵入住宅竊盜│                  │
│    │之行為    │罪            │                  │
└──┴─────┴───────┴─────────┘

司法院資訊處製作；財團法人民間司法改革基金會備份。
